臺灣臺中地方法院刑事判決　　　　　　　95年度訴字第2745號
公　訴　人　臺灣臺中地方法院檢察署檢察官
被　　　告　乙○○
上列被告因毒品危害防制條例案件，經檢察官提起公訴（95年度
毒偵字第3491號），被告於準備程序中就被訴事實為有罪之陳述
，經本院合議庭裁定由受命法官獨任進行簡式審判程序，本院判
決如下：
    主    文
乙○○施用第一級毒品，累犯，處有期徒刑壹年。
    事    實
一、乙○○曾因竊盜、脫逃罪等案件，經本院以93年度易字第18
    83號分別判處有期徒刑6月、2月，合併定應執行有期徒刑7
    月確定；復因毒品危害防制條例案件，經本院以93年度訴字
    第1977號及93年度易字第2061號判處有期徒刑9月、4月，合
    併定應執行有期徒刑1年確定。前開案件經本院以94年度聲
    字第1504號裁定定應執行有期徒刑1年7月，於93年11月26日
    入監執行，95年1月27日縮短刑期假釋出監，95年3月15日假
    釋期滿未經撤銷，以已執行論。
二、乙○○於89年間，因施用毒品案件，經本院以89年度毒聲字
    第3868號裁定送臺中看守所附設勒戒處所施以觀察勒戒後，
    經評定有繼續施用毒品之傾向，並由本院以89年度毒聲字第
    4598號送戒治處所施以強制戒治，嗣因強制戒治處遇經評定
    為合格，經臺灣臺中地方法院檢察署檢察官聲請停止強制戒
    治，由本院以89年度毒聲字第7477號裁定停止強制戒治付保
    護管束，惟乙○○於保護管束期間內，表現不佳，由本院以
    90年度毒聲字第2525號裁定撤銷停止強制戒治，令入戒治處
    所繼續施以強制戒治，於91年5月18日強制戒治執行完畢釋
    放出戒治處所，並經臺灣臺中地方法院檢察署檢察官以91年
    度戒毒偵字第266號為不起訴處分確定。詎乙○○仍不知悔
    改，於強制戒治執行完畢釋放後5年內，復基於施用第一級
    毒品海洛因之犯意，於95年6月12日，在臺中縣豐原市的某
    電動玩具店內，以將海洛因粉末摻水置入針筒後注射血管之
    方式，施用海洛因1次。嗣於95年6月15日12時30分許，警方
    因另案前往臺中縣大雅鄉○○路322巷4號搜索，乙○○因進
    入搜索地點，經警經其同意採集尿液送驗，呈嗎啡陽性反應
    ，始悉上情。
三、案經臺中縣警察局移送臺灣臺中地方法院檢察署檢察官偵查
    起訴。
    理  由
一、訊據被告乙○○對於上開犯罪事實坦承不諱，而被告於95年
    6月15日，經警查獲後採尿送驗，發現其尿液中確呈嗎啡陽
    性反應，有尿液代號與真實姓名對照表、中山醫學大學附設
    醫院藥物濫用檢測中心尿液檢驗報告各1紙在卷可稽（警卷
    第4頁、95年度毒偵字第3491號卷第3頁），是其有施用第一
    級毒品海洛因之事實，應可確信。又被告曾於89年間，因施
    用毒品案件，經本院以89年度毒聲字第3868號裁定送臺中看
    守所附設勒戒處所施以觀察勒戒後，經評定有繼續施用毒品
    之傾向，並由本院以89年度毒聲字第4598號送戒治處所施以
    強制戒治，嗣因強制戒治處遇經評定為合格，經臺灣臺中地
    方法院檢察署檢察官聲請停止強制戒治，由本院以89年度毒
    聲字第7477號裁定停止強制戒治付保護管束，惟乙○○於保
    護管束期間內，表現不佳，由本院以90年度毒聲字第2525號
    裁定撤銷停止強制戒治，令入戒治處所繼續施以強制戒治，
    於91年5月18日強制戒治執行完畢釋放出戒治處所，並經臺
    灣臺中地方法院檢察署檢察官以91年度戒毒偵字第266號為
    不起訴處分確定之事實，有臺灣臺中地方法院檢察署刑案資
    料查註紀錄表、臺灣高等法院被告前案紀錄表在卷足憑，本
    件事證已明，被告於強制戒治執行完畢釋放後5年內，施用
    第一級毒品之犯行足堪認定。
二、按海洛因為毒品危害防制條例所定之第一級毒品，是核被告
    所為，係犯毒品危害防制條例第10條第1 項之施用第一級毒
    品罪。其持有第一級毒品海洛因，嗣進而施用之，持有之低
    度行為應為施用之高度行為所吸收，不另論罪。又按行為後
    法律有變更者，適用行為時之法律。但行為後之法律有利於
    行為人者，適用最有利於行為人之法律，刑法第2條第1項定
    有明文，茲因刑法第47條關於累犯之規定，業於民國94 年2
    月2日以華總一義字第09400014901號令修正公布，並自95年
    7月1日起施行，是關於累犯之規定，即有比較新舊法之必要
    。而查，被告曾因竊盜、脫逃罪等案件，經本院以93年度易
    字第1883號分別判處有期徒刑6月、2月，合併定應執行有期
    徒刑7月確定；復因毒品危害防制條例案件，經本院以93年
    度訴字第1977號及93年度易字第2061號判處有期徒刑9月、4
    月，合併定應執行有期徒刑1年確定。前開案件經本院以94
    年度聲字第1504號裁定定應執行有期徒刑1年7月，於93年11
    月26日入監執行，95年1月27日縮短刑期假釋出監，95年3月
    15日假釋期滿未經撤銷，以已執行論之事實，有臺灣臺中地
    方法院檢察署刑案資料查註紀錄表、臺灣高等法院被告前案
    紀錄表在卷足憑，其於執行完畢後5年內，故意再犯本件有
    期徒刑以上之罪，不論依修正前之刑法第47條，或修正後之
    刑法第47條第1項之規定，均構成累犯，對被告而言並無有
    利或不利之情形，自不生新舊法比較之問題，依刑法第2條
    第1項前段規定，應逕依修正前之刑法第47條，論以累犯，
    並加重其刑。爰審酌被告前因施用毒品犯行，經觀察、勒戒
    及強制戒治後，屢屢故態復萌，再予施用毒品不輟，無視於
    毒品對於自身健康之戕害及國家對於杜絕毒品犯罪之禁令，
    並審酌被告犯後坦承犯行，態度尚佳等一切情狀，量處如主
    文所示之刑。
據上論斷，應依刑事訴訟法第299條第1項前段、第273條之1第1
項、毒品危害防制條例第10條第1項、刑法第11條前段、修正前
刑法第47條，判決如主文。
本案經檢察官甲○○到庭執行職務。
中　　華　　民　　國　　96　　年　　2 　　月　　8 　　日
                  刑事第四庭    法  官  柯雅惠
上正本證明與原本無異。
如不服本判決，應於送達後十日內向本院提出上訴狀（須附繕
本），上訴於台灣高等法院台中分院。
                                書記官  鍾小屏
中　　華　　民　　國　　96　　年　　2 　　月　　8 　　日
附錄：
毒品危害防制條例第10條
施用第一級毒品者，處六月以上五年以下有期徒刑。
施用第二級毒品者，處三年以下有期徒刑。
